臺灣新竹地方法院刑事判決　　　　　　　 九十四年度易字第二四四號
公　訴　人　臺灣新竹地方法院檢察署檢察官
被　　　告　丁○○　男　十九歲.
上列被告因竊盜等案件，經檢察官聲請簡易判決處刑（九十四年
度速偵字第三五四號），嗣經本院改依通常程序審理，再經本院
合議庭裁定依簡式審判程序審理，本院判決如下：
    主  文
丁○○連續竊盜，處有期徒刑陸月。如易科罰金，以佰元折算
壹日。緩刑貳年。
    事  實
一、丁○○意圖為自己不法之所有，並基於竊盜之概括犯意，連
    續先後：
（一）於九十四年一月五日下午某時，無故侵入新竹縣湖口鄉信
      義村十一鄰王爺壟一二之六號甲○○、乙○○住宅內（無
      故侵入住宅部分，業據甲○○、乙○○撤回告訴，下同）
      ，徒手竊取甲○○所有置於一樓辦公室抽屜皮夾內之現金
      新臺幣（下同）一千元得手。
（二）又於九十四年二月十一日上午某時，再無故侵入新竹縣湖
      口鄉信義村十一鄰王爺壟一二之六號甲○○、乙○○住宅
      內，徒手竊取甲○○之子丙○○所有置於二樓臥室內之現
      金一萬元得手。
（三）再於九十四年二月十四日上午九時許，三度無故侵入新竹
      縣湖口鄉信義村十一鄰王爺壟一二之六號甲○○、乙○○
      之現金九千元得手。
（四）復於九十四年二月十五日上午八時五十分許，四度無故侵
      入新竹縣湖口鄉信義村十一鄰王爺壟一二之六號甲○○、
      乙○○住宅內，徒手竊取甲○○、乙○○分別所有各置於
      一樓公事包、皮夾內之現金共五千九百元得手。
（五）又於九十四年二月十五日上午十一時許，五度無故侵入新
      竹縣湖口鄉信義村十一鄰王爺壟一二之六號甲○○、乙○○住宅內，徒手竊取甲○○所有置於二樓房間床頭櫃之金
      項鍊一條、耳環一對、玉墜子一枚、Ｋ金戒子一枚得手。
      嗣得手後，適乙○○於同日上午十一時二十分許返家，其
      乃將前開竊得之財物藏置在甲○○、乙○○住處之二樓鞋
      櫃布鞋內，並躲藏在三樓浴室內，而乙○○返家後，因發
      現皮夾內之現金失竊，乃查看屋內每間房間，旋於同日上
      午十一時三十分許，發現丁○○躲藏在三樓浴室內，而報
      警查獲。
二、案經甲○○、張瑞告訴由新竹縣警察局竹北分局報告臺灣新
    竹地方法院檢察署檢察官偵查聲請簡易判決處刑，嗣經本院
    改依通常程序審理。
    理  由
壹、認定犯罪事實所憑之證據及認定之理由：
一、被告之自白：右揭事實業據被告迭於警訊、偵查中及本院審
    理時自白認罪不諱。
二、證人即被害人甲○○、乙○○於警訊、本院準備程序之證述
    及證人即被害人丙○○於警訊中之證述：經核與被告自白之
    情節相符。
三、贓物領據一紙、採證照片四張、錄影帶一捲：足以佐證證人
    即被害人甲○○、乙○○、丙○○之證述屬實，且被告前開
    所為自白，確與事實相符。
四、綜據前開事證，足證被告所為自白，確與事實相符。事證已
　　臻明確，被告犯行洵堪認定。
貳、論罪及科刑之審酌：
一、所犯罪名：核被告所為係犯刑法第三百二十條第一項之普通
    竊盜罪。
二、連續犯：被告先後五次竊盜犯行，時間緊接，手法大致相同
    ，反覆為之，所犯又係犯罪構成要件相同之罪名，顯係基於
    概括之犯意，應依連續犯之規定論以一罪，並依法加重其刑
    。第查，被告所為如事實一（四）、（五）犯行部分係先後
    所為，公訴意旨誤認係同一次竊盜行為，尚有未恰，惟公訴
    人於本院審理時已當庭補正更正，附此敘明。
三、量刑：爰審酌被告先後五次無故侵入他人住宅竊取他人財物
    ，犯罪手段、情節尚非輕微，惟念其犯罪後坦承犯行，態度
    尚稱良好，且已將大部分竊得之款項返還被害人等（返還二
    萬三千元），業據被害人乙○○於警訊中陳述明確，且告訴
    人甲○○、乙○○亦分別到庭陳明表示不願追究等一切情狀
    ，酌予量處如主文所示之刑，並諭知易科罰金之折算標準。
四、緩刑：查被告前未曾受有期徒刑以上刑之宣告，有台灣新竹
    地方法院檢察署刑案資料查註紀錄表及臺灣高等法院被告全
    國前案紀錄表等在卷可參，一時失慮，致罹刑章，經此偵審
    程序及科刑教訓後，當已知所警惕，諒無再犯之虞，本院因
    認其所宣告之刑，以暫不執行為適當，併予宣告緩刑二年，
    以啟自新。
、公訴意旨另認被告無故侵入被害人甲○○、乙○○住宅部分
　　，另涉犯刑法第三百零六條第一項（聲請書漏載第一項）無
　  無故侵入住宅罪嫌等語。第按，告訴乃論之罪，告訴人於第
    一審辯論終結前得撤回其告訴，刑事訴訟法第二百三十八條
    第一項定有明文。查被告所涉刑法第三百零六條第一項無故
    侵入住宅罪嫌部分，業據告訴人甲○○、乙○○具狀表示不
    予追究，而撤回告訴，業據告訴人甲○○、乙○○到庭陳明
    在卷，並有告訴人甲○○、乙○○書狀在卷可稽。據此，原
    應就此部分另為公訴不受理之諭知，惟公訴意旨認此部分與
    前開論罪部分有牽連犯之裁判上一罪關係，爰不就此部分另
    為公訴不受理之諭知。
肆、適用之法律：
（一）刑事訴訟法第四百五十二條、第二百七十三條之一第一項
      、第二百九十九條第一項前段。
（二）刑法第五十六條、第三百二十條第一項、第四十一條第一
      項前段、第七十四條第一款。
（三）罰金罰鍰提高標準條例第一條前段、第二條，判決如主文
      。
本案經檢察官詹昭書到庭執行職務。
中　　華　　民　　國　九十四　年　　五　　月　　六　　日
                            臺灣新竹地方法院刑事第三庭
                                法　  官  汪　銘  欽
上正本證明與原本無異。
如不服本判決，應於判決送達後十日內向本院提出上訴狀（應附
繕本），上訴於臺灣高等法院。
                                書 記 官  鄭　敏　郎
中　　華　　民　　國　九十四　年　　五　　月　　六　　日
附錄本案論罪科刑法條全文：
刑法第三百二十條第一項：
意圖為自己或第三人不法之所有，而竊取他人之動產者，為竊盜
罪，處五年以下有期徒刑、拘役或五百元以下罰金。
